臺灣高等法院臺南分院刑事判決
110年度上訴字第496號
上  訴  人  
即  被  告  甲○○



選任辯護人  張蓁騏律師
上列上訴人因廢棄物清理法案件，不服臺灣臺南地方法院108年
度訴字第986號中華民國110年1月13日第一審判決（起訴案號：
臺灣臺南地方檢察署108年度偵字第8343號），提起上訴，本院
判決如下：
    主  文
原判決撤銷。
甲○○幫助犯廢棄物清理法第四十六條第四款之非法清除廢棄物
罪，累犯，處有期徒刑捌月。
    事  實
一、甲○○知悉方文忠(已歿，被訴違反廢棄物清理法部分，由臺
    灣臺南地方法院另為公訴不受理判決)未領有公民營廢棄物
    清除處理機構許可文件，依法不得從事廢棄物之清除、處理
    ，竟基於幫助方文忠非法清除廢棄物之犯意，於民國107年6
    月2日某時，由方文忠先受不詳之人委託，以每車次新臺幣
    （下同）8,000元之代價，駕駛營業曳引車懸掛號碼000-00
    號車牌（原車牌號碼為000-000號），附掛營業半拖車(車牌
    號碼為00-00號)，前往屏東縣○○鄉台00快速道路旁空地，載
    運疑似污泥之一般事業廢棄物1車次後，沿國道一號公路北
    上，轉00號快速道路西向至○○交流道下，再依指示於同日晚
    上9時49分至臺南市○○區○○里○○00號之○○餐廳前，與駕駛車
    牌號碼0000-00號自用小客車在該處等候之甲○○會合，方文
    忠隨後即下車至甲○○車上，由甲○○搭載方文忠前往臺南市○○
    區○○段000000000號視察傾倒地點後，於晚上10時7分再回到
    ○○餐廳前，方文忠回到懸掛車牌號碼000-00號之營業曳引車
    ，由甲○○駕駛車牌號碼0000-00號自用小客車引導方文忠駕
    駛曳引車前往臺南市政府所有之臺南市○○區○○段000000000
    號土地，方文忠將該等一般事業廢棄物傾倒於該土地上後，
    於晚上10時43分許一前一後離開該處，並於晚上10時45分許
    先後駕駛上84號快速道路後分道離去，以此方式幫助方文忠
    非法清除一般事業廢棄物。嗣經民眾於107年6月5日發現通
    報臺南市政府環境保護局，臺南市政府環境保護局會同保七
    總隊第三大隊第三中隊現場會勘採樣後，循線查悉上情。
二、案經內政部警政署保七總隊第三大隊第三中隊報告臺灣臺南
    地方檢察署檢察官偵查起訴。　　
　　理  由
壹、證據能力部分：
　　按被告以外之人於審判外之言詞或書面陳述，除法律有規定
    者外，不得作為證據，刑事訴訟法第159 條第1 項固有明文
    。然依同法第159 條之5 規定：「被告以外之人於審判外之
    陳述，雖不符前4 條之規定，而經當事人於審判程序同意作
    為證據，法院審酌該言詞陳述或書面陳述作成時之情況，認
    為適當者，亦得為證據。當事人、代理人或辯護人於法院調
    查證據時，知有第159 條第1 項不得為證據之情形，而未於
    言詞辯論終結前聲明異議者，視為有前項之同意」，其立法
    旨趣無非係慮及傳聞證據未經當事人之反對詰問予以核實，
    原則上先予排除，惟若當事人已放棄詰問或未聲明異議，基
    於證據資料愈豐富，愈有助於真實發見之理念，且強化言詞
    辯論主義，法院仍可承認該傳聞證據之證據能力。查，本判
    決所引用被告以外之人於審判外之言詞或書面陳述，經檢察
    官、上訴人即被告（下稱被告）甲○○及辯護人於本院準備程
    序、審理時均表示同意有證據能力（見本院卷第65-69、97
    頁），且經本院於審判期日依法踐行調查證據程序，檢察官
    、被告及辯護人於本院言詞辯論終結前均未表示異議，本院
    審酌該等具有傳聞證據性質之證據，其取得過程並無瑕疵或
    任何不適當之情況，應無不宜作為證據之情事，認以之作為
    本案之證據，應屬適當，依刑事訴訟法第159 條之5 之規定
    ，自得作為證據。
貳、實體部分：
一、訊據被告甲○○固坦承有於上開時、地，與方文忠在○○餐廳前
    見面，方文忠並坐上其駕駛之自小客車一同前往臺南市○○區
    ○○段000000000號附近的魚塭，於晚上10時7分再回到○○餐廳
    前，之後渠等再分別駕駛自己車輛前往臺南市○○區○○段0000
    00000號附近土地，嗣於晚上10時43分許再一前一後離開該
    處等情，惟矢口否認有何幫助非法清除廢棄物之犯行，辯稱
    ：伊當天是載著友人劉昇宏要去看2人要共同投資的魚塭及
    找友人「三哥」吃飯，劉昇宏與方文忠是國中同學，在路上
    劉昇宏有和方文忠聯繫，所以伊就停在○○餐廳前的路邊，讓
    劉昇宏和方文忠說話，後來方文忠向伊問路，但伊也不清楚
    ，所以伊就跟方文忠說問路要去問「三哥」，之後方文忠就
    坐上伊的車，跟著伊與劉昇宏一起去看魚塭，之後回到○○餐
    廳，之後方文忠開著自己的車跟著伊再進去看魚塭，伊不知
    道方文忠車上載的是什麼東西，也不知道方文忠有傾倒廢棄
    物之行為云云。
二、惟查：
　㈠被告就其有於上開時、地，與方文忠在○○餐廳前見面，方文
    忠並坐上其駕駛之自小客車一同前往臺南市○○區○○段000000
    000號附近，於晚上10時7分再回到○○餐廳前，2人再分別駕
    駛自己之車輛前往臺南市○○區○○段000000000號附近土地，
    嗣於晚上10時43分許再一前一後離開該處等情並不爭執，核
    與證人即同案被告方文忠於警詢之證述（見警卷第1-7頁）
    ，及證人即被告之友人劉昇宏於原審審理時之證述（見原審
    卷一第379-412頁）情節相符，並有○○廳餐前、台17線往海
    埔新生地之監視器畫面擷取照片（見警卷第41-49頁）、臺
    南市政府環境保護局稽查照片（見警卷第51-55頁、第217-2
    31頁）、車牌號碼0000-00號自小客車汽車照片（見警卷第7
    1頁）、道路監視器擷取影像照片（見警卷第235-295頁）在
    卷可按，此部分之事實首堪認定。
　㈡同案被告方文忠於107年6月2日某時，受不詳之人委託，以每
    車次8,000元之代價，駕駛營業曳引車懸掛號碼000-00號車
    牌（原車牌號碼為000-000號），附掛營業半拖車(車牌號碼
    為00-00號)，前往屏東縣○○鄉台00快速道路旁空地，載運疑
    似污泥之一般事業廢棄物1車次後，沿國道一號公路北上，
    轉00號快速道路西向至北門交流道下，前往臺南市○○區○○段
    000000000號土地，將該等一般事業廢棄物傾倒於該土地上
    之事實，業據證人方文忠於警詢時陳明在卷（見警卷第3-6
    頁），並有臺南市政府環境保護局公害案件稽查工作紀錄（
    見警卷第105頁）、行政院環保署環境督察總隊南區環境督
    察大隊督察紀錄（見警卷第187-189頁）、臺南市政府環境
    保護局公害案件稽查工作紀錄（見警卷第191-195頁）、臺
    南市政府環境保護局環保報案中心陳情案件處理電腦管制單
    （見警卷第197-199頁）、臺南市政府地政局106年8月30日
    南市地籍0000000000號函及檢附之臺南市政府地政局移交臺
    南市北門區公所接管市有、公用、非公用土地清冊（見警卷
    第179-180頁）、臺南市政府地政局106年8月30日南市地籍
    字第0000000000號函及檢附現場照片（見警卷第181-184頁
    ）、環境督察總隊南區環境督察大隊函（見警卷第185頁）
    、臺南市政府環境保護局107年6月6日環稽字第1070055677
    號函及檢附臺南市○○區○○段000000000地號土地查詢資料（
    見警卷第201-203頁）、臺南市政府警察局學甲分局107年6
    月15日南市警學行字第1070305548號函（見警卷第205頁）
    、臺南市政府環境保護局檢驗報告（見警卷第207-209頁）
    、GOOGLEMAP位置圖（見警卷第233頁）、地籍圖資網路便民
    服務系統查詢結果（見偵卷第49至51頁）、ETC紀錄（見偵
    卷第67-69頁）等附卷足稽，此部分之事實亦可認定。
　㈢被告雖以前詞置辯。然查：
　⒈證人方文忠於警詢時陳稱：案發當日是我駕駛曳引車至臺南
    市○○區○○段000000000號土地傾倒事業廢棄物的，我是於107
    年6月2日下午4點至5點期間在屏東縣○○鄉台00快速道路交流
    道口附近往新園的道路旁排班，當時某司機前來問我要不要
    載東西回臺南，我答應後，該司機就帶我至屏東縣○○鄉台00
    快速道路交流道口附近空地，告知我運費是8,000元，並告
    訴我要載東西回臺南市○○區魚塭，我要開車時東西就已經搬
    到我的車上，都是類似泥土的東西，然後該司機就告知我前
    去臺南市○○區○○餐廳相等，我約於當日晚上9點多到達○○餐
    廳旁，該司機約於1個小時後到○○餐廳，然後就叫我上他的
    車，帶我去找車輛可以傾倒的地方，該司機說裡面都可以倒
    ，問我哪裡車輛比較好傾倒，最後就是決定現在傾倒的地點
    ，我在傾倒時，車上的廢棄物還倒不完，卡在車上，車斗門
    也關不起來，該司機也不理我，開車就走了；帶領我至案發
    地點傾倒事業廢棄物之車輛，確實就是被告駕駛的車牌號碼
    0000-00號自用小客車車型沒錯等語（見警卷第2-6頁）。
　⒉觀諸被告有於上開事實欄所載之時、地，與方文忠在○○餐廳
    前見面，並由被告先搭載方文忠至臺南市○○區○○段00000000
    0號附近查看後，於晚上10時7分再回到○○餐廳前，2人分別
    駕駛自己之車輛前往臺南市○○區○○段000000000號附近土地
    ，嗣於晚上10時43分許再一前一後離開該處等情，業經本院
    認定如前，且被告於原審審理時亦供稱：方文忠開車離開的
    時候，伊有看到方文忠車斗後面跑出幾條布，類似髒東西，
    像車斗沒有關好跑出來的樣子等語（見原審卷一第71頁；原
    審卷二第60頁），則證人方文忠上開所證述前後2次駕駛車
    牌號碼0000-00號自用小客車帶領其進入魚塭地查看、傾倒
    廢棄物之人，即為被告乙情，應堪認定。
  ⒊被告固辯稱：伊當天是載證人劉昇宏一起去找「三哥」吃飯
    、要去查看伊與證人劉昇宏要共同投資的魚塭地云云。而證
    人劉昇宏固於原審審理時證稱：方文忠是我的國中同學，被
    告則是我多年朋友，我在案發當天確實有和被告一起到臺南
    ，是被告約我一起去看我們在臺南市○○區要投資的魚塭，被
    告從嘉義開車載我下來臺南，我坐在副駕駛座，剛好方文忠
    打電話給我，問我在哪裡，我說要去看魚塭，方文忠就說也
    要一起去看魚塭，我們就和方文忠約在○○餐廳前見面，方文
    忠並沒有投資魚塭；方文忠一開始讓被告開車搭載進去看魚
    塭，方文忠坐在自小客車後座，開到一半，被告的朋友打電
    話來說要約喝酒，方文忠說那就不要，他開自己的車比較方
    便，於是我與被告又載方文忠出來，由方文忠開自己的曳引
    車跟著被告的小客車進去看魚塭；進去後沒有遇到被告相約
    喝酒的朋友，我與被告就一起看魚塭、討論投資的事情，方
    文忠就說他要去迴車，叫我們在那裡等他，因為方文忠不知
    道路，等方文忠迴轉好了，我們與方文忠就先後開車出去，
    我並沒有看到方文忠傾倒廢棄物等語(見原審卷一第379-412
    頁)。然依證人劉昇宏前開證述內容，可見證人劉昇宏、被
    告與方文忠係事先相約在○○餐廳會面，而非如被告先前所辯
    ：在路上偶遇方文忠向其問路之情。另被告及證人劉昇宏雖
    稱渠等當天開車至案發地點附近之目的，係要去看渠等2人
    投資之魚塭，而渠等與方文忠相約在○○餐廳見面，乃係因方
    文忠自己要跟著證人劉昇宏去看渠等投資之魚塭云云；然揆
    諸案發時間為晚上9、10點之黑夜，渠等竟挑選光線非佳之
    夜晚，前去查看欲投資之魚塭，顯與常理未合，況方文忠並
    非參與該魚塭投資之人，其因收取8,000元而駕駛曳引車搭
    載滿車之污泥事業廢棄物亟待傾倒，怎可能有餘裕特別與被
    告、證人劉昇宏相約在○○餐廳前集合，而後花費時間搭乘被
    告駕駛之車輛進入魚塭附近土地，與被告、證人劉昇宏一同
    查看與自己毫無關係之魚塭，嗣後再大費周章駕駛自己之曳
    引車進入魚塭地，只為在魚塭地到路上迴轉車身甚長之曳引
    車，此均顯與常理有違，益徵被告此部分所辯及證人劉昇宏
    此部分所述，並無可採。況被告辯稱：我開車進去本案案發
    地附近之魚塭地，係要找「三哥」喝酒云云；惟證人劉昇宏
    於原審審理時證稱：甲○○的朋友係約我們在外面某個小吃部
    喝酒，不是在我們看魚塭的地方等語（見原審卷一第399頁
    ），證人即「三哥」楊志彥於警詢時亦陳稱：被告雖有去魚
    塭找我，但我不知道時間是什麼時候，所以我也沒辦法確認
    被告107年6月2日有沒有去魚塭找我，被告如果去找我都是
    泡茶、喝酒，大概都喝到7、8點左右就結束了等語（見警卷
    第167-169頁），此均益徵被告所辯僅係卸責之詞，要無可
    採。準此，依被告及方文忠先後2次進入本案案發地附近、
    嗣後一前一後離開之客觀行為情狀，以及證人等之上開證述
    ，被告與方文忠相約在○○餐廳前見面、並先後2次開車搭載
    及引導方文忠駕駛曳引車進入本案案發地附近魚塭之目的，
    係如方文忠於警詢中所述係欲傾倒一般事業廢棄物等情，應
    堪認定。
　⒋至證人方文忠於偵查中固改稱：我不是受被告僱用，是1對夫
    妻僱用我，我從○○載污泥與那對夫妻約在○○快速道路下來那
    條台00線，等了約半個小時，後來該夫妻騎機車帶我到事發
    地點倒云云(見偵卷第63-64頁)。惟觀諸現場監視器錄影畫
    面，於案發時間前後，均未見有何證人方文忠所稱「騎乘機
    車之夫妻」，足徵其於偵查中所言，與客觀證據顯然未符；
    且被告於原審審理中所自陳：我與方文忠一前一後開車離開
    魚塭時，即見到方文忠車斗後方有疑似髒東西等語（見原審
    卷二第59-60頁），亦可見方文忠係在搭乘被告駕駛之自小
    客車進入魚塭查看後、至與被告先後駕車離開魚塭間之時間
    內傾倒本案廢棄物，而非再另由其他人帶領方文忠駕車進入
    案發地點傾倒，是證人方文忠於偵查中所述，顯係為迴護被
    告所為之虛偽陳述，不足採信，應以其於警詢中與現場監視
    器錄影畫面相符之證述，較為可採。
　⒌又證人方文忠固於警詢中陳稱：從屏東縣萬丹鄉帶我去載運
    廢棄物及至臺南市○○區○○段魚塭傾倒的，都是這台車及司機
    ，該車車型確實是被告所駕駛之車牌號碼0000-00號自用小
    客車，但司機明顯與被告之照片型態不像，身材比較瘦，平
    頭，我與被告不認識，當天是第1次見面，後來也沒見過他
    了等語(見警卷第5-6頁)。惟證人方文忠當時無法確切指認
    被告，可能係因製作警詢筆錄當時距離案發時間已將近1年
    之時間，且其僅見過該司機1次，故無法確切比對辨認是否
    為被告，亦有可能係因照片中被告之身形已有所改變，致其
    無法確切辨認，是要無法僅以此作為對被告甲○○有利之認定
    ；況被告坦承其有與方文忠在○○餐廳會合、嗣後2度帶領方
    文忠進入案發地點等情，亦與方文忠於警詢中證述之情節相
    符，則被告與方文忠自○○餐廳會合開始，至被告開車帶領方
    文忠駕駛曳引車至案發地點傾倒廢棄物並先後離開為止之事
    實，仍屬明確而堪可認定。
  ⒍被告雖辯稱：伊不知道方文忠有傾倒該等一般事業廢棄物之
    行為云云。惟查，被告於原審審理時自陳：方文忠打電話給
    劉昇宏時，我有聽到他們說什麼「填土」等語（見原審卷一
    第338-339頁、原審卷二第60頁）；且以被告與證人劉昇宏
    相約查看魚塭之時間為黑夜，其所辯2次帶領方文忠進入案
    發地點附近係為查看要投資之魚塭顯與常理不符而不可採信
    等情，業如前述，則被告既已聽聞證人劉昇宏與方文忠於電
    話中談論「填土」等語，仍然同意在○○餐廳前等待方文忠，
    隨後駕駛該車搭載方文忠前往案發地附近，嗣再度親自開車
    帶領方文忠前往案發地點，並待方文忠傾倒結束後一前一後
    離去，其對於與方文忠相約會面一事、及方文忠於過程中所
    為傾倒廢棄物之行為，殊無不知之可能，是被告此部分所辯
    ，亦無可採。
　㈣按刑法上之幫助犯，係以幫助他人犯罪之意思而參與犯罪構
    成要件以外之行為為成立要件。所謂以幫助他人犯罪之意思
    而參與者，指其參與之原因，僅在助成他人犯罪之實現者而
    言，倘以合同之意思而參加犯罪，即係以自己犯罪之意思而
    參與，仍屬共同正犯；又所謂參與犯罪構成要件以外之行為
    者，指其所參與者非直接構成某種犯罪事實之內容，而僅係
    助成其犯罪事實實現之行為之謂，苟已參與構成某種犯罪事
    實之一部，即屬分擔實行犯罪之行為，雖僅以幫助他人犯罪
    之意思而參與，亦仍屬共同正犯（最高法院100 年度台上字
    第3062號判決意旨參照）。又幫助犯之成立，以客觀上有幫
    助他人犯罪之行為，主觀上存在幫助他人犯罪之故意，即足
    當之，亦即對於他人有犯罪之意思與行為、自己之行為係幫
    助行為及他人之行為因自己之幫助而易於實行或助成其結果
    等，均有所認識，而此認識不以明知為必要，行為人雖非明
    知他人犯罪，但對他人犯罪情事可得預見，而有認識之可能
    者亦屬之（最高法院100年度台上字第1449號判決意旨參照
    ）。本案被告引導方文忠前往臺南市○○區○○段000000000號
    土地傾倒一般事業廢物之行為，尚非非法清除廢棄物之構成
    要件行為，且被告除有引導方文忠至案發地點傾倒廢棄物外
    ，並無其他行為，另本案亦無證據足以證明被告與方文忠間
    有共同非法清除廢棄物之犯意聯絡，顯見被告應僅係基於幫
    助犯罪之意思，參與前揭非法清除廢棄物犯罪構成要件以外
    之行為，而非與方文忠有何共同犯罪謀議或行為分擔可言。
　㈤綜上所述，被告所辯均屬卸責之詞，難認可採。從而，本件
    事證明確，被告之犯行洵堪認定，應依法論科。
三、論罪科刑部分：
　㈠按廢棄物清理法就「貯存」、「清除」、「處理」行為，並
    未加以定義，然按行政院環境保護署依廢棄物清理法第36條
    第2項授權所頒定之「事業廢棄物貯存清除處理方法及設施
    標準」第2條規定，則就事業廢棄物之貯存、清除、處理分
    別定義如下：「一、貯存：指事業廢棄物於清除、處理前，
    放置於特定地點或貯存容器、設施內之行為。二、清除：指
    事業廢棄物之收集、運輸行為。三、處理：指下列行為：㈠
    中間處理：指事業廢棄物在最終處置或再利用前，以物理、
    化學、生物、熱處理或其他處理方法，改變其物理、化學、
    生物特性或成分，達成分離、減積、去毒、固化或穩定之行
    為。㈡最終處置：指衛生掩埋、封閉掩埋、安定掩埋或海洋
    棄置事業廢棄物之行為。㈢再利用：指事業產生之事業廢棄
    物自行、販賣、轉讓或委託做為原料、材料、燃料、填土或
    其他經中央目的事業主管機關認定之用途行為，並應符合其
    規定者」。是以「清除」與「處理」定義不同，廢棄物之清
    理過程，含貯存、清除及處理（包括㈠中間處理㈡最終處置㈢
    再利用）三種過程（最高法院93年度台上字第2401號、94年
    度台上字第5279號判決意旨參照）。查方文忠所傾倒者，為
    事業活動產生之一般事業廢棄物，此有臺南市政府環境保護
    局檢驗報告存卷可稽(見警卷第207-209頁)，且方文忠將該
    等一般事業廢棄物運輸載送至土地堆置後即行離去，而未再
    為任何中間處理、最終處置或再利用之處理行為。又方文忠
    未領有清除廢棄物之許可文件，此據其坦承不諱，是方文忠
    所為，係該當廢棄物清理法第46條第4款之未領有廢棄物清
    除許可文件從事廢棄物清除罪。而被告基於幫助之犯意，
    為方文忠提供助力而從事前揭非法清除廢棄物之作為，核其
    所為，係犯刑法第30條第1項前段、廢棄物清理法第46條第4
    款之幫助非法清除廢棄物罪。
　㈡按「正犯與幫助犯、既遂犯與未遂犯，犯罪之態樣或結果雖
    有不同，惟其基本事實均相同，原不生變更起訴法條之問題
    」（最高法院97年度台上字第202號判決意旨參照）。被告
    僅係基於幫助犯罪之意思，參與前揭非法清除廢棄物犯罪構
    成要件以外之行為，而非與方文忠有何共同犯罪謀議或行為
    分擔可言，已如前述，應僅論以非法清除廢棄物罪之幫助犯
    ，公訴意旨疏未注意及此，而依廢棄物清理法第46條第 4款
    前段非法清除廢棄物罪之共同正犯遽予起訴，自有未洽，惟
    尚不生變更起訴法條的問題。
　㈢被告前因公共危險案件，經臺灣高雄地方法院以103年度交簡
    字第3609號判決判處有期徒刑3月、併科罰金1萬元確定，有
    期徒刑部分於103年10月1日易科罰金執行完畢等情，有其臺
    灣高等法院被告前案紀錄表在卷可稽，是其於受徒刑之執行
    完畢後5年內，故意再犯本件有期徒刑以上之罪，為累犯。
    審酌被告前有公共危險前科紀錄，理應產生警惕作用，惟其
    仍再犯本件幫助清除廢棄物之犯行，顯見前案之徒刑對被告
    並未生警惕作用，其對於刑罰之反應力顯然薄弱，且被告並
    無司法院釋字第775號解釋意旨所指個案應量處最低法定刑
    ，又無法適用刑法第59條減輕其刑，而應依此解釋意旨裁量
    不予加重最低本刑之情形，爰依刑法第47條第1 項規定加重
    其刑。
　㈣被告係幫助犯，已如前述，爰依刑法第30條第2 項規定，按
    正犯之刑減輕之，並先加後減之。
四、原審認被告罪證明確，予以論罪科刑，固非無見。然查，本
    件被告之行為，應僅成立幫助犯，已如前述，原審認被告與
    方文忠應成立非法清除廢棄物之共同正犯，顯有未洽。被告
    上訴意旨猶執前詞，否認犯罪，而指摘原判決不當，被告上
    開所辯固不足採，已詳述如前，然原審判決既有上開可議之
    處，即屬無可維持，自應由本院予以撤銷改判。爰審酌被告
    知悉方文忠未領有公民營廢棄物清除處理機構許可文件，不
    得從事廢棄物之清除，竟引導方文忠前往案發地點傾倒，對
    環境之危害非輕，行為殊值非難，另考量被告否認犯行之態
    度、犯罪之動機、目的、手段，及其自陳高職畢業之智識程
    度，離婚、育有2名未成年子女，從事車輛買賣、月收入約3
    至4萬元之家庭生活狀況等一切情狀，量處如主文第二項所
    示之刑。
據上論結，應依刑事訴訟法第369條第1項前段、第364條、第299
條第1項前段，廢棄物清理法第46條第4款，刑法第11條前段、第
30條第1項前段、第30條第2項、第47條第1項，判決如主文。
本案經檢察官陳誌銘提起公訴，檢察官葉耿旭到庭執行職務。
中　　華　　民　　國　　110 　年　　8 　　月　　10　　日
                  刑事第三庭    審判長法　官  陳連發
                                      法　官  洪榮家
                                      法　官  何秀燕
以上正本證明與原本無異。
如不服本判決應於收受送達後20日內向本院提出上訴書狀，其未
敘述上訴理由者，並得於提起上訴後20日內向本院補提理由書（
均須按他造當事人之人數附繕本）「切勿逕送上級法院」。
　　　　　　　　　　　　　　　　　　　書記官  翁心欣
中　　華　　民　　國　　110 　年　　8 　　月　　10　　日
附錄本案論罪科刑法條：
廢棄物清理法第46條
有下列情形之一者，處 1 年以上 5 年以下有期徒刑，得併科新
臺幣1 千5 百萬元以下罰金：
一、任意棄置有害事業廢棄物。
二、事業負責人或相關人員未依本法規定之方式貯存、清除、處
    理或再利用廢棄物，致污染環境。
三、未經主管機關許可，提供土地回填、堆置廢棄物。
四、未依第41條第1 項規定領有廢棄物清除、處理許可文件，從
    事廢棄物貯存、清除、處理，或未依廢棄物清除、處理許可
    文件內容貯存、清除、處理廢棄物。
五、執行機關之人員委託未取得許可文件之業者，清除、處理一
    般廢棄物者；或明知受託人非法清除、處理而仍委託。
六、公民營廢棄物處理機構負責人或相關人員、或執行機關之人
    員未處理廢棄物，開具虛偽證明。 　　　　
　　
中華民國刑法第30條
（幫助犯及其處罰）
幫助他人實行犯罪行為者，為幫助犯。雖他人不知幫助之情者，
亦同。
幫助犯之處罰，得按正犯之刑減輕之。

　　
【卷目索引】
⒈內政部警政署保安警察第七總隊第三大隊第三中隊偵查卷宗，
  即警卷
⒉108年度偵字第8343號卷，即偵卷
⒊原審108年度訴字第986號卷，即原審卷
⒋本院110年度上訴字第496號卷，即本案卷